臺灣桃園地方法院刑事裁定
111年度聲字第1321號
聲  請  人  廖俊松
上列聲請人因通訊保障及監察法案件（本院110年度監通字第636
號），聲請發給通訊資料，本院裁定如下：
    主  文
聲請駁回。
    理  由
一、聲請意旨如附件之刑事聲請狀所載。
二、依通訊保障及監察法（下稱通保法）通保法第15條1項規定
    「第5條、第6條及第7條第2項通訊監察案件之執行機關於監
    察通訊結束時，應即敘明受監察人之姓名、住所或居所、該
    監察案件之第11條第1項各款及通訊監察書核發機關文號、
    實際監察期間、有無獲得監察目的之通訊資料及救濟程序報
    由檢察官、綜理國家情報工作機關陳報法院通知受監察人。
    如認通知有妨害監察目的之虞或不能通知者，應一併陳報」
    。通保法施行細則第27條的3項則規定「法院依本法第15條
    第1項至第4項規定通知受監察人時，應以書面載明下列事項
    ：一、通訊監察書核發機關及文號。二、案由。三、監察對
    象。四、監察通訊種類及號碼等足資識別之特徵。五、受監
    察處所。六、監察期間及方法。七、聲請機關。八、執行機
    關。九、有無獲得監察目的之通訊資料」。另「法院應注意
    執行機關有無確實依本法第15條第1項規定，以書面記載有
    無獲得監察目的之相關資料，報由檢察官或綜理國家情報工
    作機關陳報法院審查，惟法院於通知受監察人時，依施行細
    則第27條第3項第9款規定，『僅』須通知有無獲得監察目的之
    通訊資料之意旨」，法院辦理通訊監察案件應行注意事項第
    26點亦定有明文。依上述規定可知，法院於通訊監察結束時
    ，於依法通知受監察人之資料中，僅包括「獲得監察目的之
    通訊資料之『有』或『無』」，但不包括監察通訊所得之資料具
    體內容。
三、經查：
（一）聲請人前因涉嫌貪污案件(下稱本案)，經檢察官向本院聲
      請對其所可能使用之行動電話門號進行通訊監察，本院審
      核後，認有理由而予准許。嗣本案通訊監察結束後，本院
      依法核發通訊監察結束通知書予聲請人，並載明「有獲得
      監察目的之通訊資料」之意旨，故本院已依法通知聲請人
      「有獲得監察目的之通訊資料」之結果，且不及於通訊資
      料之具體內容，係符合上述規定。
（二）聲請人雖主張：依通保法第15條規定聲請本院發給通訊資
      料，並陳明如屬違法通訊監察，其得依通保法第19規定請
      求賠償及請求回復名譽之適當處分云云。但如前所述，法
      院於通訊監察結束時，於依法通知受監察人之資料中，僅
      包括「獲得監察目的之通訊資料之『有』或『無』」，但不包
      括監察通訊所得之資料具體內容，而聲請人上述內容，僅
      係空泛陳述，亦未提出任何具體事證，亦未敘明本案有何
      符合通保法第5條、第7條規定之監察目的，或有何其他法
      律規定得給予之例外情形。因此聲請人此部分主張，顯無
      理由。
（三）綜上所述，本件聲請於法不合，應予駁回。
四、依刑事訴訟法第220條，裁定如主文。
中　　華　　民　　國　　111 　年　　8 　　月　　9 　　日
           刑事第一庭    法　官　鄭吉雄
以上正本證明與原本無異。
如不服本裁定，應於裁定送達後5 日內向本院提出抗告狀。
　　　　　　　　　　　　 書記官　吳怡靜
中　　華　　民　　國　　111 　年　　8 　　月　　9 　　日
附件：刑事聲請狀